臺灣臺北地方法院刑事判決　　　　　　　 96年度易字第744號
公　訴　人　臺灣臺北地方法院檢察署檢察官
被　　　告　辛○○
　　　　　　己○○
　　　　　　乙○○
　　　　　　戊○○
　　　　　　丙○○
　　　　　　丁○○
上列被告因違反電子遊戲場業管理條例等案件，經檢察官提起公
訴（95年度偵字第16313號），本院判決如下：
    主  文
辛○○、己○○、乙○○共同違反未依電子遊戲場業管理條例規
定辦理營利事業登記者，不得經營電子遊戲場業之規定，各處有
期徒刑拾月，均減為有期徒刑伍月，如易科罰金，均以新臺幣壹
仟元折算壹日；扣案如附表所示之物均沒收。
戊○○、丙○○在公眾得出入之場所賭博財物，各處罰金新臺幣
參萬元，如易服勞役，均以新臺幣壹仟元折算壹日；均減為罰金
新臺幣壹萬伍仟元，如易服勞役，均以新臺幣壹仟元折算壹日。
丁○○無罪。
    事  實
一、蘇慶隆（另經本院以96年度簡字第66號簡易判決，處拘役40
    日確定）為設於臺北市○○區○○路153號地下1樓「龍冠遊
    樂場」之負責人，該遊樂場並未依電子遊戲場業管理條例規
    定辦理電子遊戲場業之營利事業登記，依法不得經營電子遊
    戲場業，竟仍基於違法經營電子遊戲場業與賭博之單一接續
    犯意，自民國95年5月間起，在上址公眾得出入之場所內，
    擺設附表編號1至3所示之電動賭博機具，供不特定人隨意進
    出把玩，而經營電子遊戲場業，並以上開機台作為賭具，與
    不特定人賭博財物，其賭博方式為賭客投入新臺幣（下同）
    10 元硬幣可兌得一定分數，或依100元開500分之比例，開
    分後把玩，再以押分方式與上開機具對賭，如押中可獲得倍
    數不等之分數，在以累積之積分洗分後，可以500分換100元
    之比例換取現金，如未押中，則分數為機台沒入，同時為了
    避免遭查緝，乃以附表編號8所示之監視錄影設備察看現場
    進出人員，並以編號10之遙控器將上開賭博機具畫面分別切
    換至如附表編號1至3所示之一般益智遊戲畫面，若賭客押中
    大獎，則需以附表編號9之數位相機拍攝中獎螢幕畫面作為
    兌換之證明；蘇慶隆為了經營前揭賭博性電玩，乃自95年6
    月初起，僱請辛○○擔任現場管理、查驗客人身分及以前揭
    遙控器切換機具畫面等工作，己○○、乙○○則負責查驗賭
    客身分、開分、切換機具畫面等工作，賭客要洗分兌換現金
    ，則由己○○負責，渠等均明知該遊樂場係未經依規定辦理
    電子遊戲場業之營利事業登記，且係以機具與賭客對賭，竟
    仍與之基於共同犯意聯絡，而應允分別受僱擔任前揭工作；
    嗣於95年7月9日夜間10時許，戊○○、丙○○分別基於賭博
    之犯意，前往該遊樂場以上開方式把玩賭博性電子遊戲機具
    ，並由乙○○為之開分，其後員警庚○○喬裝賭客至該遊樂
    場內，由己○○前來核對其身分，為之開分並切換機具畫面
    為水果盤後，於是日夜間11時許，員警庚○○即通知在外支
    援警力持本院核發之搜索票進入，並扣得附表編號1至3所示
    屬當場賭博器具之電子遊戲機，及編號4至6所示機具內（即
    賭檯上）或兌換籌碼處之賭資現款，與編號7所示本件賭博
    營業所得現款，編號8至10所示供本件賭博犯罪所用之物，
    而查悉上情。
二、案經臺北市政府警察局信義分局報告臺灣臺北地方法院檢察
    署檢察官偵查後起訴。
    理  由
壹、有罪部分：
一、訊據被告辛○○、己○○及乙○○矢口否認有上開共同違反
    電子遊戲場業管理條例規定及賭博等犯行，被告辛○○辯稱
    ：該遊戲場所擺設機具係合法純娛樂，並無洗分兌換現金之
    事云云；被告己○○則辯稱：伊是在6月初到該處上班，但
    本件查獲當時，伊已經離職，伊不知道該處是賭博性電玩云
    云；被告乙○○則以：伊只是去那邊找朋友，並沒有在該處
    工作，也不知道該處是賭博性電玩云云，資為抗辯。被告戊○○、丙○○均否認有賭博犯行，均辯稱：伊等只是在該處
    把玩機台，並不知道該處可以分數兌換現金云云。然查：
    (一)員警庚○○喬裝賭客於上開時間至該遊樂場內，由被告己○○前來核對其身分，為之開分並切換機具畫面為水果盤
      後，員警庚○○乃通知在外支援警力持本院核發之搜索票
      進入，並扣得附表所示之物，及查獲當場把玩機具之被告
      戊○○、丙○○等情，分據證人庚○○、證人即協同查緝
      員警甲○○於本院審理時證述明確（見本院96年5月29日
      審判筆錄），並有本院核發之搜索票及警製臨檢紀錄表、
      扣押筆錄、扣押物品目錄表及現場照片等（見偵查卷第9
      至18、79至84頁）附卷可稽。依證人庚○○於本院審理時
      所述，該遊戲場是開放性空間，沒有門關起來，只是在門
      口時由被告己○○管制等語。可知該址確為公眾得出入之
      場所。又該遊戲場之負責人為蘇慶隆，在本件為警查獲時
      ，該遊戲場並未辦妥電子遊戲場業之營利事業登記等節，
      則有臺北市政府95年7月21日府授建商字第09534324500號
      函（見偵查卷第148至149頁）在卷足憑。
    (二)該遊樂場確係以擺設附表編號1至3所示電動賭博機具，供
      不特定人隨意進出把玩，其賭博方式為賭客投入10元硬幣
      可兌得一定分數，或依100元開500分之比例，開分後把玩
      ，再以押分方式與上開機具對賭，如押中可獲得倍數不等
      之分數，在以累積之積分洗分後，可以500分換100元之比
      例換取現金，如未押中，則分數為機台沒入等情，則據被
      告辛○○於警詢中坦承：顧客就是以100元換500分，由顧
      客拿錢給己○○，然後由乙○○開分，店裡面每一種機器
      玩法不一樣，如果中獎要換錢就洗分，一樣500分換100元
      ，由己○○將錢放在廁所，然後顧客自己進去拿等語不諱
      。此與被告戊○○於警詢中供承：伊玩水果盤，就有人幫
      伊開分，以新臺幣500元可以開2500分，外贈1000分，一
      共3500分，然後伊就押注便可啟動畫面，有中牌就會自動
      得分，有得高分就可以換積分卡，累積積分卡就可以換現
      金，500分換100元的比例來換錢，把積分卡拿給服務人員
      ，服務人員就會把錢拿到廁所，再叫伊去，今天是乙○○
      幫伊開分，就開了3500分等語；互核一致（以上見本院96
      年5月17日被告辛○○、戊○○之警詢錄音帶勘驗筆錄）
      。參以扣案附表編號9所示之數位相機，經本院勘驗所附
      記憶卡結果，其內確有水果盤畫面押中連線獲取高額倍數
      時之照片，有本院96年6月1日勘驗筆錄及翻拍自該數位相
      機記憶卡內之照片等附卷可稽；足認把玩機台所獲取分數
      對該遊樂場而言係重要事項，並非毫無意義可言。又前揭
      扣案電玩機具經切換後之畫面，均係以分數押注方式，靠
      運氣決定輸贏，此顯然與一般益智型或需技巧之電動機具
      把玩方式相左。又依證人庚○○於本院審理時所述：（現
      場有無可以兌換的獎品？）伊沒有看到，他有很多小的獎
      品，是很多小的玩偶，（上面有無寫多少點數可以兌換？
      ）沒有，只有例如在玩PP豬時，如果有過關，小的商品會
      掉下來，（除此之外，有無可以兌換的獎品？）沒有看到
      等語。可見機台內之分數根本與前揭可兌換之商品無涉，
      則現場既無任何兌換彩券或其他具有價值禮品之情事，何
      以把玩之人願意耗費時間、金錢，以押注之方式圖以獲取
      高額分數？又本件扣得附表編號10所示之遙控器，係可將
      該機具由賭博畫面分別切換至一般益智遊戲畫面，業據被
      告辛○○於警詢及偵查中供承在卷，並有前揭查獲時現場
      機具之切換畫面照片可按。若本件無任何賭博財物之不法
      情事，何以要以遙控器切換畫面之方式，藉以規避查緝？
      在在均足以顯示該店確係以機台與賭客對賭，賭客係以所
      贏得機台分數兌換現金，更可徵被告辛○○、戊○○前揭
      警詢中之自白，確係合於現場營運之實情。
    (三)又被告辛○○、己○○及乙○○確係自95年6月初起，受
      僱在前揭遊戲場內分別擔任上開工作，直至本件為警查獲
      時止等情，業據被告辛○○於警詢中證稱：伊只是顧店的
      店員，（龍冠遊樂場裡面分別有多少員工？）只有伊還有
      二個，己○○和乙○○，伊大概是上個月初去那邊工作，
      每個月薪水2萬4千元，主要負責打掃還有檢查客人身分，
      切換畫面，就是有客人要消費的時候，伊會幫他們切換畫
      面，讓原本畫面變成水果盤或是超八等等的畫面等語明確
      （見本院96年5月17日被告辛○○之警詢勘驗筆錄）。此
      與被告戊○○前揭警詢中所述，當天進入消費時是由被告
      乙○○為之開分等語，及證人庚○○前揭本院審理時所述
      當天是由己○○核對其身分、為之開分並切換畫面為水果
      盤等語，若合符節。則以被告辛○○、己○○及乙○○受
      僱參與之工作內容，及本件查獲時為止之受僱期間，難謂
      渠等對於該遊戲場未經辦妥電子遊戲場業之營利事業登記
      ，及以前揭方式與賭客對賭，客人獲取之分數可以洗分兌
      換現金等事毫無所悉。渠等既已明知及此，竟仍應允受僱
      擔任上開工作，自與經營該遊戲場之負責人蘇慶隆有共同
      之犯意聯絡，並依此而為行為分擔。
    (四)被告戊○○、丙○○於查獲當時確係在把玩機具，俱如前
      述。而依被告戊○○於警詢中所述：玩水果盤…押注便可
      啟動畫面，有中牌就會自動得分等語（見本院96年5月17
      日被告戊○○之警詢勘驗筆錄），被告丙○○於警詢中所
      述：伊之前拿3百元給店員，店員將3百元的金額弄進機台
      中，弄進水果籃猜謎的機台，就是吹蛇人將蛇放進水果籃
      中，蓋上蓋子後，變換水果籃位置，選擇猜中蛇在哪一個
      籃中等語（見偵查卷第44頁）。則其等所把玩之機台，不
      僅係自原益智畫面切換為賭博性電玩畫面，且所把玩者均
      係靠運氣決定輸贏以獲取分數。而獲取之分數，確係可藉
      以兌換現金，業據認定如前。參以被告戊○○、丙○○於
      警詢中所述，均供承當時有加入該遊樂場成為會員等語。
      其等自已知悉係以該賭博性電子遊戲機具對賭，以圖獲取
      高額分數兌換現金。是被告戊○○、丙○○依此為賭博行
      為，至為明確。
    (五)被告辛○○、戊○○其後於本院審理時雖翻異前揭警詢時
      之自白，改以前詞置辯，並辯稱：前揭警詢筆錄是員警製
      作好後，叫伊等照念、簽名云云，而否認前揭警詢之任意
      性及真實性。然查，被告辛○○、戊○○前揭警詢中之陳
      述，確係其等與員警之一問、一答內容，業據本院勘驗其
      等警詢錄音屬實，有前揭勘驗筆錄可按。雖勘驗結果，被
      告辛○○、戊○○與員警間之問答，內容與警詢筆錄所記
      載幾乎完全一致。然本件被告辛○○、戊○○為警查獲後
      ，係自行向員警庚○○、甲○○坦承犯行而為前揭供述，
      員警才依渠等所述之意，分別製作渠等之警詢筆錄等情，
      分據證人庚○○、甲○○於本院審理時證述明確在卷。且
      被告辛○○於為警查獲後移送內勤檢察官初次訊問時，亦
      坦承：（於警局所述是否實在且完整？有無被刑求？）大
      部分屬實，筆錄上大致是依照伊的意思記載，沒有被刑求
      等語（見偵查卷第121頁）。參以員警在查獲本件後，製
      作被告辛○○、戊○○警詢筆錄時，係將渠等隔離後分別
      製作，業據證人庚○○於本院審理時證述在卷。則渠等之
      供述若非出於己意而為，何以就該遊樂場之開分、賭博、
      兌換現金等方式，此重要基本事實所述均互核一致？又何
      以所述可以積分兌換現金之重要基本事實，亦與前揭數位
      相機內所拍攝之水果盤押中連線獲取高額倍數之照片內容
      相符？此外，依證人庚○○於本院審理時所述，本件係其
      第一次執行查緝賭博性電動玩具勤務等語。則若非被告辛○○、戊○○向其自白前揭賭博方式，其何以能自行想像
      編撰本件賭博情節？綜上以觀，自足徵被告辛○○、戊○○於警詢中之供述，確係出於任意性，且確與事實相符，
      渠等其後於本院審理時以前詞否認該警詢之供述，自無足
      取。
    (六)被告己○○雖辯稱查獲當時已不在該處任職云云，被告乙○○則辯稱並未受僱在該處任職云云。而被告辛○○其後
      於偵、審中亦翻異前揭警詢中之陳述，改稱：當天現場僅
      伊一位員工，被告己○○已經離職，當天是來找伊領薪水
      ，被告乙○○是來找伊聊天云云。然查，本件員警庚○○
      喬裝賭客前來時，係被告己○○前來核對其身分，並為之
      開分、切換機具畫面為水果盤，被告戊○○前來時，則係
      被告乙○○為之開分等情，分據證人庚○○、被告戊○○
      陳述明確如前。且被告己○○就此於警詢中亦坦承有為喬
      裝賭客之員警登記客人資料、講解遊戲規則等語（見偵查
      卷第33頁）。被告乙○○於偵查中亦坦承當天有為客人即
      被告戊○○、丙○○開分等語（見偵查卷第171頁）。若
      被告己○○當時已經離職，被告乙○○並未受僱在該處任
      職，何以被告己○○當天會在該處負責核對客人身分，又
      何以會在被告戊○○、丙○○及員警喬裝賭客分別前來時
      ，竟非身為員工之被告辛○○前來，反要由已經離職之被
      告己○○、非屬員工之被告乙○○分別主動前來為之開分
      ？又以本件附表編號1至3所示現場賭博遊戲機台數量多達
      35台，及附表編號4至7所示，機台內之10元硬幣現金、現
      場可兌換營業現金及所得收入現金合計達93,305元，則以
      該遊樂場之經營規模以觀，實難想像當時該遊樂場內僅被
      告辛○○一人員工即可為之。參以被告己○○於偵查中所
      稱當天是找被告辛○○聊天才在現場，其6月份薪資早見
      已經支領云云（見偵查卷第121、138頁），顯與被告辛○○前揭所述，被告己○○當天係為了領6月份薪資才前來
      云云相左。又被告乙○○所稱當天是前去找被告辛○○聊
      天云云，何以被告辛○○於警詢及移送內勤檢察官初次訊
      問時，就此事均未曾提及，反而是在本案偵查及本院審理
      後，才為此改稱？更顯見此係事後飾卸、迴護之詞。是被
      告己○○、乙○○此部分之辯解，難以憑採。
綜上所述，被告前揭否認犯罪之辯解，均係臨訟卸責之詞，難以
憑採，其等上開犯行均已經證明，應依法論科。
二、按未依電子遊戲場業管理條例規定辦理營利事業登記者，不
    得經營電子遊戲場業，該條例第15條定有明文。本件蘇慶隆
    所經營之遊樂場，既未依該規定辦理營利事業登記，且又以
    該電子機具為賭具與賭客對賭，被告辛○○、己○○及乙○○明知此情猶分別受僱在場擔任上開工作，自與其有犯意聯
    絡並依此為行為分擔。是核被告辛○○、己○○及乙○○所
    為，均係違反電子遊戲場業管理條例第15條之規定，應依同
    條例第22條規定論處，及另犯刑法第266條第1項前段之在公
    眾得出入之場所賭博罪。被告辛○○、己○○及乙○○就上
    開犯行，與該遊樂場實際負責人蘇慶隆間有犯意聯絡與行為
    分擔，均為共同正犯。本件所犯未依規定辦理營利事業登記
    而經營電子遊戲場業之犯行，本具繼續性質，其雖繼續經營
    ，仍屬單純一罪。又本件既係以賭博性電子遊戲機與人對賭
    ，其行為本質上即含有反覆為同一種類事務之概念在內，是
    前後多次共同賭博之行為，亦應評價為法律上之包括一罪。
    故該遊樂場前揭之行為雖接續犯至95年7月1日刑法修正公布
    生效施行後之95年7月5日前為止，然其行為終了既在新刑法
    施行後，應逕行適用修正後刑法之相關規定，即不生新舊法
    比較及從輕原則適用之問題。被告辛○○、己○○及乙○○
    以一行為同時觸犯上開未經辦理營利事業登記擅自經營電子
    遊戲場業罪及普通賭博罪，為想像競合犯，應依刑法第55條
    之規定，從一重論以未經辦理營利事業登記擅自經營電子遊
    戲場業罪處斷。本件公訴意旨就被告己○○、乙○○所犯部
    分，雖僅論及係共犯賭博罪，然此部分既與前揭違反電子遊
    戲場業管理條例之規定有想像競合犯之裁判上一罪關係，且
    經本院於審理時當庭告知並予以辯論之機會，本院自應併予
    審理。又公訴意旨認本件扣得之現金款項合計為93,345元，
    亦與前揭卷內臨檢紀錄表所載金額不符，實際金額應為93,
    305元，附此敘明。被告戊○○、丙○○於上揭公眾得出入
    之場所把玩前開賭博性電子遊戲機具，則犯刑法第266條第1
    項前段在公眾得出入之場所賭博財物罪。爰分別審酌被告辛○○、己○○及乙○○所受僱經營該遊樂場擺放賭博性電動
    機具之規模不小，足已對社會風氣造成不良影響，並助長社
    會僥倖心理及賭博歪風，及渠等所參與之程度，及被告戊○○、丙○○為賭客，所冀圖僥倖獲取財物之犯罪心態，又本
    件犯罪事證已極為明確，猶飾詞狡辯，犯後態度不佳等一切
    情狀，分別量處如主文所示之刑。又本件犯罪行為之時間，
    係在中華民國96年4月24日以前，合於中華民國96年罪犯減
    刑條例第2條第1項第3款之減刑條件，應減其宣告刑二分之
    一如主文所示，並分別諭知易科罰金及易服勞役之折算標準
    ，以示懲儆。扣案附表編號1至3所示賭博性電動玩具，均係
    當場賭博之器具，另依前揭卷附警製臨檢紀錄表所載，編號
    4 至6所示之硬幣、現金，分別係在該賭博性電動機具內、
    中間柱子鐵桌旁及營業櫃檯內扣得，核係兌換籌碼處之財物
    ，依刑法第266條第2項之規定及共犯責任共同之原則，均應
    對被告辛○○、己○○及乙○○宣告沒收之；編號7所示之
    現金，則係在該遊樂場之房間或辦公室內扣得，堪認此係該
    遊樂場之營業所得，核屬犯罪所得之物，編號8至10所示之
    物，則係該遊樂場為了避免被查緝，或者是賭客押中高倍數
    時採證之用，已如前述，自屬該遊樂場經營本件賭博犯罪所
    用之物，爰分別依刑法第38條第1項第2款、第3款之規定與
    共犯責任共同之原則，對被告辛○○、己○○及乙○○併予
    宣告沒收之。
貳、無罪部分：
一、公訴意旨另以：被告丁○○於前揭遊樂場內，擔任打掃、兌
    換零錢之工作，因認被告丁○○就該遊樂場經營賭博性電動
    玩具部分，係共犯刑法第266條第1項之賭博罪嫌。
二、訊據被告丁○○堅詞否認有公訴人所指前揭犯行，辯稱：伊
    之前只有在該遊樂場打工1、2天，擔任清潔、換零錢的工作
    ，之後就離職了，伊當天是跟男友即被告乙○○一起過去，
    並沒有在該處工作等語。
三、公訴人認被告丁○○涉有此部分犯行，係以：被告丁○○於
    偵查中之供述，及證人庚○○、甲○○於偵查中之證述，與
    在現場查獲被告丁○○等，為主要論據。
四、本院按犯罪事實應依證據認定，無證據不得認定犯罪事實；
    又不能證明被告犯罪者，應諭知無罪之判決，刑事訴訟法第
    154條第2項、第301條第1項分別定有明文。經查，依被告丁○○於警詢、偵查及本院審理時所述，均供稱之前曾在該遊
    樂場任職，時間僅1、2天，負責打掃及兌換零錢的工作，並
    不知道該遊樂場是經營賭博性電玩等語。則被告丁○○並未
    就公訴人前揭所指之犯罪自白。又本件雖一併在現場查獲被
    告丁○○，然依證人庚○○於偵查及本院審理時所述，其喬
    裝賭客進入遊樂場時，僅看見被告丁○○坐在店內等語。是
    依其所述，並無法證明被告丁○○有何共同參與本件賭博性
    電動玩具之行為。雖證人甲○○於本院審理時陳稱：丁○○
    在庚○○進去時有接洽云云，然證人甲○○當時並未喬裝賭
    客與庚○○一同進入，而係在其後通知支援時才前來，則其
    並未在場見聞證人庚○○進入時之情況至明，況且，其此部
    分所述，亦與證人庚○○前揭於本院審理時所述相左，自難
    執此為不利於被告丁○○之認定。再者，被告丁○○辯稱之
    前在該處任職僅1、2天，係擔任倒掃及兌換零錢的工作等語
    ，亦與被告辛○○於警詢及偵、審中所述相符，且被告丁○○並於本院審理時提出本件查獲時在他處任職之在職證明書
    （附於本院卷）為證。則以被告丁○○任職期間僅短短1至2
    天，分擔之工作又僅為打掃、兌換零錢，而與賭博性電玩之
    管理、機具操作無涉，其是否有如公訴人所指，知悉該處為
    賭博性電玩，而有依此受僱共同參與之犯意及行為分擔，實
    堪存疑。綜上所述，公訴人所舉之事證，既不足以證明被告
    丁○○有其所指共同參與本件賭博性電玩之犯行，按上所述
    ，自應為無罪諭知。
據上論斷，應依刑事訴訟法第273條之1第1項、第284條之1、第
299條第1項前段、第301條第1項，電子遊戲場業管理條例第15條
條、第22條，刑法第11條前段、第28條、第266條第1項、第2項
、第55條、第41條第1項前段、第42條第3項、第38條第1項第2款
、第3款，中華民國九十六年罪犯減刑條例第2條第1項第3款、第
7條、第9條，刑法施行法第1條之1，判決如主文。
本案經檢察官黃于真到庭執行職務。
中　　華　　民　　國　　96　　年　　7 　　月　　24　　日
　　　　　　　　　刑事第七庭    法　官　許泰誠
以上正本證明與原本無異。
如不服本判決，應於判決送達後10日內，向本院提出上訴狀。
　　　　　　　　　　　　　　　　書記官　劉麗英
中　　華　　民　　國　　96　　年　　7 　　月　　24　　日
附錄本案論罪科刑法條全文
電子遊戲場業管理條例第15條
未依本條例規定辦理營利事業登記者，不得經營電子遊戲場業。
電子遊戲場業管理條例第22條
違反第 15 條規定者，處行為人 1 年以下有期徒刑、拘役或科或
併科新台幣 50 萬元以上 250 萬元以下罰金。
中華民國刑法第266條
（普通賭博罪與沒收物）
在公共場所或公眾得出入之場所賭博財物者，處 1 千元以下罰金
。但以供人暫時娛樂之物為賭者，不在此限。
當場賭博之器具與在賭檯或兌換籌碼處之財物，不問屬於犯人與
否，沒收之。
附表
┌──┬────────┬───────┬───────┐
│編號│物品名稱        │數量          │沒收依據      │
├──┼────────┼───────┼───────┤
│1   │小叮噹禮品販賣機│共計19台（含IC│刑法第266條第2│
│    │                │板）          │項            │
│    │                │其中8台可切換 │              │
│    │                │至賭博性「超八│              │
│    │                │水果盤」，8台 │              │
│    │                │可切換至賭博性│              │
│    │                │「鑽石列車（四│              │
│    │                │皇冠）」，3台 │              │
│    │                │可切換至賭博性│              │
│    │                │「滿貫大亨」。│              │
├──┼────────┼───────┼───────┤
│2   │KK猩自動販賣機  │共計13台（含IC│刑法第266條第2│
│    │                │板）          │項            │
│    │                │其中8台可切換 │              │
│    │                │至賭博性「九九│              │
│    │                │天王（即7PK） │              │
│    │                │」，5台可切換 │              │
│    │                │至賭博性「動物│              │
│    │                │奇觀水果盤」。│              │
├──┼────────┼───────┼───────┤
│3   │PP豬自動販賣機  │共計3台（含IC │刑法第266條第2│
│    │                │板）          │項            │
│    │                │此3台均可切換 │              │
│    │                │為至賭博性「動│              │
│    │                │物奇觀水果盤」│              │
├──┼────────┼───────┼───────┤
│4   │機台內之新臺幣（│機台編號33內扣│刑法第266條第2│
│    │下同）10元硬幣  │得1,820元。   │項            │
│    │                │機台編號34內扣│              │
│    │                │得10元。      │              │
│    │                │機台編號35內扣│              │
│    │                │得390元。     │              │
│    │                │共計2,220元。 │              │
├──┼────────┼───────┼───────┤
│5   │遊樂場中間柱子旁│共計5,150元。 │刑法第266條第2│
│    │鐵桌上10元硬幣  │              │項            │
├──┼────────┼───────┼───────┤
│6   │櫃檯抽屜內之現金│共計15,935元  │刑法第266條第2│
│    │                │              │項            │
├──┼────────┼───────┼───────┤
│7   │房間及辦公內扣得│共計70,000元  │刑法第38條第1 │
│    │之現金          │              │項第3款       │
├──┼────────┼───────┼───────┤
│8   │監視錄影設備    │主機2台       │刑法第38條第1 │
│    │                │監視器螢幕1台 │項第2款       │
│    │                │錄影帶4捲     │              │
│    │                │監視器鏡頭7個 │              │
├──┼────────┼───────┼───────┤
│9   │數位相機        │1台（含記憶卡1│刑法第38條第1 │
│    │                │片）          │項第3款       │
├──┼────────┼───────┼───────┤
│10  │機臺螢幕畫面轉換│3個           │刑法第38條第1 │
│    │遙控器          │              │項第3款       │
└──┴────────┴───────┴───────┘
